【裁判字號】    94,訴,1582
【裁判日期】    950831
【裁判案由】    槍砲彈藥刀械管制
【裁判全文】
臺灣板橋地方法院刑事判決              94年度訴字第1582號
公  訴  人  臺灣板橋地方法院檢察署檢察官
被      告  乙○○
選任辯護人  顏文正  律師
上列被告因違反槍砲彈藥刀械管制條例案件，經檢察官提起公訴
（94年度偵字第9875號），本院判決如下：
    主  文
乙○○無罪。
    理  由
一、本件公訴意旨以：被告乙○○明知可發射子彈具有殺傷力之
    改造手槍及具有殺傷力之子彈，非經中央主管機關許可，不
    得持有，竟於民國（下同）94年6 月7 日，在臺北縣三重市
    ○○○路6 之1 號7 樓之23，未經許可持有仿FN廠1910 型
    半自動手槍製造之金屬玩具手槍換裝土造金屬槍管而成之改
    造手槍乙支（含彈匣乙個）及土造子彈5 顆，為警於94年6
    月7 日12時許，在上址內查獲，並扣得前揭槍彈，因認被告
    涉有槍砲彈藥刀械管制條例第8 條第4 項之未經許可，持有
    可發射子彈具有殺傷力之改造手槍罪嫌云云及第12條第4項
    之未經許可，持有子彈罪嫌云云。
二、按「犯罪事實應依證據認定之，無證據不得認定犯罪事實」
    ，刑事訴訟法第154條第2 項定有明文。
三、訊據被告固坦承於上開時地經警持搜索票扣得上開槍彈乙批
    ，且扣案之上開槍彈均具有殺傷力等情，惟堅決否認上開犯
    行，辯稱：伊未曾持有上開槍彈過，係其妻丙○○將上開槍
    彈藏放在其上開住處內，再由警員持搜索票前往搜索查獲，
    上開槍彈均與伊無關等語。經查：
  (一)被告於上開時間經警持搜索票前往其上開住處內，搜索扣得
    上開改造手槍乙支及土造子彈5 顆乙情，業據被告於本院審
    理時坦承不諱，且扣案之上開改造手槍乙支，經送請內政部
    刑事警察局鑑定之結果，係仿FN廠1910型半自動手槍製造之
    金屬玩具手槍，換裝土造金屬槍管改造而成，其機械性能良
    好，可擊發扣案之上開土造子彈，認具有殺傷力之改造手槍
    ；另扣案之上開5 顆土造子彈，則均具有直徑約8 公厘之金
    屬彈頭，經採樣2 顆試射，其中乙顆可擊發，認具有殺傷力
    （另乙顆雖可擊發，惟因動能不足，認不具殺傷力），此有
    該局94年6 月28日刑鑑字第0940090212號槍彈鑑定書乙份及
    扣案之上開改造手槍乙支及土造子彈5 顆，在卷可稽，雖堪
    認定。
  (二)又經警於上開時地所扣得之上開槍彈乙批，雖經秘密證人A1
    於94年6 月4 日檢舉筆錄中指稱：「.... ， 而手槍也是在
    衣櫥內發現的，該支手槍槍身外觀看起來是整支白鐵色的，
    而握柄的部分是黑色的，而且手槍的彈匣是分開放在旁邊，
    裡面還裝有子彈，顏色是跟銅的顏色一樣，數量多少我就不
    清楚了，手槍.... 確 定都是乙○○所持有的無誤，因為該
    屋內只有我們兩人住在一起而已，沒有其他人住在裡面」、
    （你是否知道乙○○所持有之手槍.... 來 源？）我不清楚
    ，而且問他也不回答」云云（見本院94年度聲搜字第1672號
    卷第7 頁），此有本院所調取本院94年度聲搜字第1672號卷
    可稽，惟秘密證人A1上開所述之詞，不僅業據被告迭次於警
    詢、偵查中及本院審理時均堅決否認上開槍彈為其所持有等
    語在卷，且核與證人丙○○於本院審理時證稱：「（什麼時
    候與被告結婚？）我忘記是八十七年還是八十九年」、「（
    你結婚之後住在哪裡？）三重市○○○路六號之一，七樓之
    二十三」、「（你有沒有離開過這個住的地方？）有的，是
    在今年二月份」、「（為什麼會離家？）因為我先生他有吃
    藥的習慣，就會對我大聲，我就跑掉了」、「（你離家後妳
    先生有去找你嗎？）有的」、「（你有沒有跟妳先生回家？
    ）沒有，因為他沒有找到我」、「（你離家這段時間住在哪
    裡？）在蔡佩均的家」、「（蔡佩均有問你為什麼離家？）
    有，我跟她說我跟我老公吵架」、「（她有沒有再問你說你
    為什麼不回去？）有，我說因為我怕我老公對我凶」、「（
    她知道你老公有去她那邊找你嗎？）知道」、「（你有到台
    北縣警察局去舉發被告持有槍械嗎？）有的」、「（你是如
    何知道被告持有槍械？）因為槍械是我跟蔡佩均拿去放的」
    、「（槍是哪裡來的？）甲○○提供的」、「（你跟蔡佩均
    是如何把槍拿去放的？）是由丁○○開車載我們去的」、「
    （你把槍放在哪裡？）臺北縣三重市○○○路6 之1 號7 樓
    之23我跟被告當時一起住的套房的布衣櫥底下」、「（是誰
    叫丁○○載你們去的？）是我打電話叫丁○○來的」、「（
    你跟蔡佩均把槍放好後，她有沒有打電話給甲○○說槍已經
    放好了？）我們放好下來上車的時候，蔡佩均有打電話給甲○○說已經放好了」、「（請求提示調查證據聲請狀之附件
    一的信，這封信是誰寫的？）甲○○寫的」、「（那封信的
    最左邊寫「文文」是指誰？）是我的外號」、「（你說槍是
    你去放的，你後來有去自首嗎？）槍是我陪蔡佩均回去放的
    ，是她放的，不是我放的，我有去自首」、「（你說你是在
    九十四年二月離家的，離家之後有沒有再回去？）沒有，一
    直到拿槍去放的那一天才回去」、「（你在離家的期間是否
    一直住在蔡佩均的家？）是的」、「（蔡佩均家在哪裡？）
    蔡佩均的家在三重市○○路○段一二六巷，幾號忘記了，是
    在三樓」、「（房子是怎麼樣的建築？）公寓式的」、「（
    有幾層樓？）不大清楚」、「（公寓的外觀是什麼顏色的？
    ）類似乳白色」、「（蔡佩均家裡有幾個房間？）三個」、
    「（你們同住的期間還有誰跟你們同住？）蔡佩均的爸爸、
    阿姨、甲○○」、「（你剛剛有提到說槍是甲○○提供你們
    去放的，當初為什麼會講到槍的事情？）因為我離家不是第
    一次，每次都去蔡佩均的家，那時候甲○○問我說看我願不
    願意跟我老公離婚，甲○○就幫我想這個方法，說我老公進
    去久一點，這樣我就可以訴請離婚」、「（甲○○跟你提這
    樣的想法時，還有誰在場？）蔡佩均」、「（你聽到甲○○
    這樣的想法時，你做何回應？）因為那時候我在氣頭上，我
    就答應了」、「（甲○○跟你講完了以後，有馬上拿槍給你
    看嗎？）沒有，過了幾天之後」、「（你剛講這個的時間是
    在什麼時候？）今年六月初的時候」、「（甲○○拿了槍回
    來之後，你有沒有看到是什麼型式的槍？）有的，但是我不
    太清楚是什麼型式的」、「（除了槍枝外，還有沒有什麼東
    西，甲○○一起拿給你？）還有安非他命」、「（除了槍及
    安非他命以外，有無其他東西？）沒有」、「（之後你們是
    用什麼包裝把甲○○交給你們的東西拿回去放？）蔡佩均的
    黑色手提袋」、「（甲○○之前拿來的時候，有無用什麼東
    西包裝起來？）我看到的時候，槍是沒有包裝的，安非他命
    是用紅色的紅包袋包著。放進蔡佩均的手提袋的時候，槍有
    先用報紙包著，安非他命就綁在報紙上面」、「（是誰包裝
    的？是誰放進黑色手提袋的？）都是甲○○」、「（手提袋
    裡面除了槍枝及安非他命之外，還有無別的東西？）沒有」
    、「（甲○○拿給你看得槍枝是否就是照片上所示的這支槍
    ？）是的」、「（之後裝進袋子帶回去，是否也是這一把？
    ）是的」、「（這把槍甲○○拿回來之後，你們多久才拿回
    去放？）隔天」、「（那時候怎麼會想要聯絡丁○○？）他
    是我跟蔡佩均的朋友」、「（在裝剛才說的那些東西進入手
    提袋時，有什麼人在場？）我跟蔡佩均在旁邊，甲○○放進
    手提袋的」、「（甲○○把槍枝拿回來蔡佩均住處的時候，
    槍從拿回來到拿去放的這段時間，槍放在哪裡？）蔡佩均的
    房間」、「（蔡佩均房間的哪裡？）是甲○○自己拿去收起
    來的，我不知道放在哪裡」、「（之前蔡佩均與甲○○是否
    認識被告？）他們兩個是透過我認識我先生，但沒有交情」
    、「（他們兩個之前與妳先生有沒有因為什麼事情有過節？
    ）沒有」、「（你們當天拿回住處去放的時候，你說是丁○○載你們去的，是如何去的？）丁○○到蔡佩均住的地方載
    我們去我先生住的地方」、「（你們怎麼跟丁○○講說為什
    麼要去妳先生住的地方？）他沒有問，因為我只是跟他說我
    要回去趁我老公不在的時候拿東西」、「（丁○○是開車載
    你們去的嗎？）是的」、「（車上有哪些人？）我、蔡佩均
    、丁○○三人」、「（車上的位置怎麼坐的？）我跟丁○○
    坐前面，蔡佩均坐後面」、「（丁○○的車子是什麼型式的
    ？小客車嗎？）一般的轎車」、「（什麼顏色？）銀色的」
    、「（你有沒有看過照片上面的子彈？）有的」、「（在什
    麼地方？什麼時間看過的？）在蔡佩均家裡房間，時間不太
    記得了，當時沒有記時間，大概是六月五日」、「（六月五
    日是在甲○○把槍拿回來之前還是之後？）之後」、「（之
    後多久？）跟槍是同時拿給我看的」、「（子彈你們是如何
    處理？）甲○○用報紙包起來」、「（包起來放在哪裡？）
    我看到甲○○包起來後，往衣櫥的方向走，放在哪裡我不知
    道」、「（槍你看到的那一天也就是甲○○拿回來的那一天
    ，你說子彈是包起來的，那時槍如何處理？）甲○○用毛巾
    把槍擦過，再用報紙包起來」、「（子彈跟槍有包在一起嗎
    ？）有的」、「（你說丁○○載你們回去住處要放，是誰拿
    著黑色手提袋？）蔡佩均提著」、「（你說你跟妳先生住的
    地方只有一間套房，槍枝你們放在衣櫥的上方、裡面、還是
    底下？）在衣櫥下面的地板上」、「（你們要放的時候有沒
    有把東西從手提袋拿出來？）有的」、「（是誰動手去放的
    ？）蔡佩均」、「（衣櫥本身放的地方與地面有空間嗎？）
    有的，布的組裝衣櫥」、「（什麼顏色？）花色」、「（你
    是什麼時候去自首的？）我忘記了，大概是在一、兩個月前
    ，快接近秋天的時候，是我自己到板橋地檢署自首的」、「
    （自首那天是否只有你自己一個人來？）我自己一個人來的
    」、「（你自首的犯罪事實為何？）槍砲及我檢舉的部分都
    有」、「（你今天講這個關於槍枝為何在妳先生住處的始末
    ，是否屬實？）實在」、「（你在台北縣警察局刑警隊製作
    檢舉的筆錄的時間，是在九十四年六月四日下午一點十分，
    你和蔡佩均拿槍去放的時間是什麼時候？）製作筆錄與拿槍
    回去放，是同一天，製作筆錄完下午五、六點才去放的」、
    「（甲○○拿槍及子彈在蔡佩均家給你看得時候，有無看到
    彈匣？）有的」、「（你剛才說槍及子彈是不是用報紙包在
    一起的？彈匣有包在一起嗎？）是的。有的」、「（子彈有
    放在彈匣裡面嗎？）有的」、「（彈匣跟槍有沒有組合起來
    ？）有組合起來，彈匣有放進去槍裡面」、「（用報紙包起
    來的時候，槍及彈匣是組合好的，而非分開放的？）是的」
    、「（拿到被告住處衣櫥下面去放的時候，有沒有把槍從報
    紙裡面拿出來？）沒有，槍連同報紙一起放的」、「（你剛
    才說裝著安非他命的紅包袋，那個紅包袋也有一起拿去被告
    的家裡放嗎？）有的，是跟報紙綁在一起，一起放到衣櫥的
    下面」、「（那個紅包袋裡面有幾包安非他命？）一包」、
    「（大包、小包的？）小包的」、「（你把槍拿去被告家裡
    面的衣櫥下面去放的事，被告知道嗎？）不知道」等語（見
    本院卷94年12月26日審判筆錄第5 至17頁），不僅核與被告
    上開供述之詞相符，亦核與證人蔡佩均於本院審理時證稱：
    「（丙○○今年二月到六月有無去你家住？）有」、「（她
    為何去你家住？）她跟她老公吵架」、「（九十四年六月初
    丁○○有沒有載你跟丙○○到被告住的地方？）有」、「（
    你有沒有跟丙○○一起上去被告住的地方？）有一起上去，
    .... 」 、「（那時候你們手上有帶什麼東西嗎？）帶包包
    」、「（是什麼樣的包包？）皮包之類的」、「（遠傳通聯
    紀錄六月六日下午五點零九分、五點十一分，0000000000與
    000000 0000 有互相通聯兩次的資料，這兩支電話都是你在
    用，為何如此？）0913那支名字是我的，但是當時是甲○○
    在用的」、「（在你家還有誰一起住？）我爸爸、阿姨、甲○○」、「（你家的房子是否是公寓式的建築？）是公寓式
    的房子」、「（綽號為何？）小均、娃娃」、「（丁○○從
    什麼地方載你跟丙○○去被告的家？）從我家那邊」、「（
    為什麼丁○○要載你們去？）因為他有車，且丙○○也認識
    丁○○，是丙○○聯絡丁○○的」、「（剛才提示給你看的
    0000000000號的通聯紀錄，在六月六日下午五點零九分你打
    電話給甲○○，當時你的位置在三重大智街及民生街，下午
    五點十一分甲○○打電話給你，當時你的位置在三重正義北
    路六十八號附近，乙○○他的住處就在正義北路六之一號，
    當時你會出現在那裡，是否是你剛剛所說丁○○載你跟丙○○到被告他家的那個時間？）是的」等語（見本院卷94年12
    月26日審判筆錄第24至29頁）、證人甲○○於本院審理時證
    稱：「（在蔡佩均家，除了你跟蔡佩均還有誰住在那裡？）
    蔡佩均她爸爸、阿姨」等語（見本院卷94年12月26日審判筆
    錄第21頁）、證人丁○○於本院審理時證稱：「（你認識丙○○、蔡佩均嗎？）認識」、「（在今年的六月六日你有沒
    有載丙○○及蔡佩均到三重市○○○路？）有的」、「（是
    誰叫你載她們去的？）是洪小姐打電話給我」、「（你是到
    什麼地方去載他們？）蔡佩均她家附近」、「（你去載他們
    的時候，有看到他們拿什麼東西嗎？）外觀就是四四方方的
    ，類似紙盒子包著，裡面什麼東西我不知道，因為天色已暗
    ，我看不清楚。那個東西是甲○○拿給蔡佩均的」、「（蔡
    佩均跟丙○○在車上有無說什麼？）沒有」、「（你們到達
    正義北路時，蔡佩均及丙○○下車，有沒有將你剛才所述的
    那包東西帶下去？）有的」、「（是誰帶的？）蔡佩均手拿
    著」、「（他們下去之後，你是在那邊等他們嗎？）是的，
    我在車上等他們」、「（你大概等了多久，他們才下來？）
    大概二十分鐘」、「（他們下來後，你載他們離開，他們在
    車上有沒有講什麼話？）蔡佩均有打電話給甲○○，說東西
    放好了」、「（你把他們載到什麼地方下車？）蔡佩均的家
    附近」、「（當時丙○○請你載他們去，有無說要做什麼事
    情？）丙○○只說她要回家，叫我載她」、「（你剛才說你
    有看見甲○○有拿一個四四方方的東西給蔡佩均，你可以感
    覺那個東西的材質為何？）我感覺那是一個硬紙盒的東西」
    、「（大小？）長寬大概比電腦螢幕內框小一點，高度大概
    十公分」、「（你載他們去的時候，車子上有哪些人？）就
    她們二人」、「（坐的相對位置為何？）丙○○在我旁邊，
    蔡佩均在我的右後方」、「（你車子的廠牌及顏色？）福特
    ＭＯＮＤＥＯ，銀色的」、「（你剛才說他們回到車上，有
    聽到蔡佩均打電話給甲○○，他們有對話說東西放好了，還
    有無其他對話？）沒有」等語（見本院卷94年12月26日審判
    筆錄第30至32頁）、證人即執行上開搜索之警員戊○○於本
    院審理時證稱：「（94年6 月7 日中午在臺北縣三重市○○○路6 之1 號7 樓之23查獲槍彈，你是否有到現場？）有」
    、「（當時在現場的什麼位置找到扣案手槍子彈？）房間內
    衣櫥外下面」、「（是在地板與衣櫥之間嗎？）是」、「（
    當時看到時槍彈有無外包裝？）好像是報紙還是牛皮紙我忘
    記了，但有包起來」、「（槍與子彈是包在一起還是分開？
    ）包在一起」、「（你們打開那包東西時看到什麼狀況？）
    彈匣裝在槍上面，就用牛皮紙或報紙包起來」、「（子彈有
    裝進彈匣內？）有」、「（這包東西內除槍子彈外有無其他
    物件？）沒有」、「（報紙打開槍與彈匣是組裝好的，子彈
    以置入彈匣內，所以外觀上只是一把槍？）是的」、「（你
    們當時從衣櫥下面搜出用報紙包裝的槍枝，還有無發現其他
    的東西？）當初是李俊宏搜索到的，我當時是在戒護被告，
    己○○在旁邊蒐證，所以這部分我不太清楚，要問李俊宏」
    、「（己○○在現場蒐證的具體內容為何？）以攝影機錄影
    。過程有全程錄影」等語（見本院卷95年2 月16日審判筆錄
    第4 至7 頁）、證人亦執行上開搜索之警員己○○於本院審
    理時證稱：「（94年6 月7 日中午在臺北縣三重市○○○路
    6 之1 號7 樓之23查獲槍彈，你是否有到現場？）有」、「
    （當天你是在現場執行何勤務？）負責蒐證、戒護」、「（
    當時是在哪裡查獲本件扣案槍彈？）在被告所住套房布製衣
    櫥底下」、「（槍彈查獲時外觀如何？）有以報紙包裝起來
    」、「（你們打開報紙時裡面有什麼？）有一把槍」、「（
    報紙打開時，有無看到子彈？）子彈在彈匣內」、「（你在
    蒐證時，有無拍下李俊宏搜到這包報紙的經過？）我蒐證時
    被告坐在我左邊，衣櫥在我前方，我還要戒護被告，我記得
    李俊宏說『我找到了』時，我就站在原地把鏡頭往李俊宏的
    位置移動，應該有拍到拆報紙的情形」、「（是誰把那包報
    紙包的東西從衣櫥下面拿出來？）李俊宏」等語（見本院卷
    95年2 月16日審判筆錄第8 至12頁）及證人亦執行上開搜索
    之警員李俊宏於本院審理時證稱：「（當時你是否有到現場
    執行搜索？）有」、「（她在口頭陳述時有無說明槍是放在
    什麼位置？）我請她到樓上製作筆錄，是己○○製作筆錄，
    製作完後，她說放在衣櫥下，沒有說在衣櫥內下方或外面下
    方」、「（那天槍枝查獲的地點？）衣櫥下面跟地板的中間
    」、「（這槍有無外包裝？）用報紙包著」、「打開報紙，
    裡面有什麼？）八釐米改造手槍一把」、「（彈匣有無與槍
    裝在一起？）彈匣與槍裝在一起，子彈在彈匣內」、「（執
    行自衣櫥下把報紙包的東西拿出來的人是否是你？）是的」
    、「（你拿出來後有無再往底下看裡面有無東西？）有看，
    但是沒有發現東西」、「（你們到被告住處搜索，是直接找
    衣櫥裡面還是外面？）現場有木製及布製兩個衣櫥，檢舉人
    沒有說是哪個衣櫥，我們是從衣櫥裡面開始搜」、「（你從
    衣櫥下面找到東西，東西是放在衣櫥靠外面還是靠裡面？）
    衣櫥下面中間。當時我們把布製衣櫥內的衣物都拿出來之後
    ，衣櫥有些斜，我們就發現底下有東西」等語（見本院卷95
    年2 月16日審判筆錄第13至17頁），均相符合，且互核一致
    ，復有本院依職權向遠傳電信股份有限公司所調取蔡佩均、
    甲○○2 人所分別持用上開0000000000與0000000000行動電
    話於94年6 月6 日17時11分33秒起至17時12分31秒止，利用
    設在「台北縣三重市○○○路68號13樓頂處」之基地台進行
    通話之雙向通聯紀錄乙份，在卷可稽，足堪認定。
  (三)又警員於上開時間前往被告上開住處內之搜索經過之全部錄
    影光碟，經本院當庭播放勘驗之結果，確係有「於附件靜止
    畫面編號16、17所示，員警搜出一包物品，此包物品以報紙
    整齊包住，並與壹個紅包袋以橡皮筋綁在一起，員警隨即將
    橡皮筋取下後，展開報紙。於約11分32秒時，被告要員警看
    看紅包袋內是什麼東西，員警乃將紅包袋之開口處撐開；於
    約11分46秒時，目視紅包袋內，惟其未做任何表示，亦未自
    紅包袋內取出任何物品（畫面中亦無法看出紅包袋內有無物
    品），隨即將紅包袋置於桌上。於13分54秒時，拍攝桌面顯
    示之畫面，可見上開紅包袋仍在桌上，然鏡頭隨即離開桌上
    ，於14分0 秒時，一名員警說『有槍還有毒』」之搜索過程
    ，不僅核與證人丙○○於本院審理時證稱上開槍彈係以報紙
    包裝，其包裝外再放有乙個紅包袋之情形完全一致，亦核與
    其於本院審理時證稱上開槍彈係經置放在上開住處布衣櫥底
    下之地板上乙節相符，且證人丙○○、丁○○2 人於本院審
    理時已證稱其於94年2 月間，即行離去被告上開住處，一直
    住居其友人蔡佩均家中，直到與蔡佩均一同由丁○○開車載
    同其等前往被告上開住處時，始再行返回上開住處乙情，均
    如上述，則上開槍彈若果係被告於證人丙○○已行離家之94
    年6 月7 日所持有者，則證人丙○○焉能明白正確地描述形
    容上開槍彈係置放在上開住處內布衣櫥下地板上之事實，且
    證人丙○○上開於本院審理時所證述等語，若屬事後迴護被
    告之詞，被告上開於本院審理時所證述之詞，亦容涉有「偽
    證」罪嫌，衡諸一般常理，證人丙○○於本院審理作證時，
    應無自陷刑事「偽證」罪責之可能，更遑論上開槍彈係經以
    報紙包裝，其包裝外再放有乙個紅包袋之至微細節，是被告
    辯稱其未曾持有上開槍彈，再將之藏放在上開布衣櫥下地板
    上及證人丙○○證稱上開槍彈係其與蔡佩均2 人於上開時間
    一同攜回被告上開住處內置放在上開布衣櫥下地板上等情，
    均堪採信。
  (四)雖證人甲○○、蔡佩均2 人於本院審理時均證稱其等不知道
    丙○○曾前往警局檢舉被告持有上開槍彈，亦未見過上開槍
    彈及提供扣案之上開槍彈予丙○○云云；證人蔡佩均於本院
    審理時另證稱其與丙○○前往被告上開住處時，僅有站在門
    口，並未進入其內云云，惟證人甲○○、蔡佩均2 人上開證
    述之詞，不僅核與證人丙○○、丁○○2 人上開證述之詞，
    均相矛盾，有如上述，且證人甲○○於本院審理時另證稱其
    不知丙○○曾前往警局檢舉被告持有槍彈云云，亦核與證人
    己○○於本院審理時證稱：「（這件的檢舉人是誰？）是被
    告的太太丙○○」、「（丙○○有說槍彈是被告的？）是，
    她要求讓她當秘密證人Ａ１，她怕曝光」等語（見本院卷95
    年2 月16日審判筆錄第9 、10頁）及證人李俊宏於本院審理
    時證稱：「（線報來源為何？）被告太太丙○○直接到刑警
    隊辦公室報案檢舉」、「（當時有無人陪同檢舉？）有，有
    一位甲○○先生」、「（當時丙○○檢舉內容為何？）我們
    先口頭瞭解情形，她要指證被告持有槍枝及吸毒。筆錄我是
    請同事己○○製作」、「（依卷內檢舉筆錄，是在94年6 月
    4 日下午1 時10分製作，丙○○是在何時到你們辦公室檢舉
    ？）我不記得詳細時間。但是在當天檢舉」、「（當天丙○○到你們辦公室是否甲○○陪她來的？）是」、「（當天丙○○到你們辦公室檢舉之前你是否知道她要來檢舉這事？）
    要來檢舉之前，甲○○有說要陪同丙○○來報案，但是詳細
    要報什麼案不知道，到辦公室才跟他瞭解」、「（甲○○是
    何時說他要陪丙○○來報案？）之前他電話中說要報案，我
    說等我值班時再受理報案」等語（見本院卷95年2 月16日審
    判筆錄第13、14、17、18頁），均不相符，而揆諸證人丙○○於本院審理時上開證述內容，均屬不利甲○○、蔡佩均2
    人之詞，是甲○○、蔡佩均2 人為恐因之涉有上開違反槍砲
    彈藥刀械管制條例罪嫌，於本院審理時均證稱其等不知道丙○○曾前往警局檢舉被告持有上開槍彈，亦未見過上開槍彈
    及提供扣案之上開槍彈予丙○○云云；證人蔡佩均另證稱其
    與丙○○前往被告上開住處時，僅有站在門口，並未進入其
    內云云，應屬一般涉有刑事犯罪嫌疑人推諉卸責之反應作為
    ，自不足逕為不利被告認定之依據，至為灼然。
  (五)綜上所述，本件公訴人所起訴被告上開犯行，不僅業據被告
    迭次於警詢、偵查中及本院審理時均堅決否認在卷，並據證
    人丙○○、丁○○、戊○○、己○○、李俊宏到院證述綦詳
    ，均如上述，且扣案之上開改造手槍乙支，經本院函請內政
    部警政署刑事警察局鑑定其上殘留指紋之結果，亦未發現可
    資比對之指紋，此有該局95年3 月29日刑紋字第0950038329
    號鑑驗書乙份，在卷可佐，是本件僅憑被告於上開時地經警
    持搜索票前往其上開住處內布衣櫥下地板上查獲上開槍彈乙
    情，自仍不足供逕認上開槍彈乙批係被告所持有之結果，至
    為顯然。
四、此外，復查無其他任何積極事證足資證明被告確有公訴人所
    指上開犯行，自屬不能證明被告上開犯罪，應依刑事訴訟法
    第301 條第1 項，諭知被告無罪之判決。
據上論斷，應依刑事訴訟法第301 條第1 項，判決如主文。
本案經檢察官黃仙宜到庭執行職務。
中    華    民    國    95    年    8     月    31    日
                刑事第十三庭  審判長法  官  戴嘉清
                                    法  官  陳信旗
                                    法  官  林晏鵬
以上正本證明與原本無異
如不服本判決應於送達後10日內向本院提出上訴狀
                                    書記官  陳映孜
中    華    民    國    95    年    8     月    31    日


司法院資訊處製作；財團法人民間司法改革基金會備份。
